【裁判字號】    89,交易,79
【裁判日期】    890517
【裁判案由】    過失傷害
【裁判全文】
臺灣板橋地方法院刑事判決                          八十九年度交易字第七九號
    公  訴  人  臺灣板橋地方法院檢察署檢察官
    被      告  甲○○
右列被告因過失傷害案件，經檢察官提起公訴（八十八年度偵字第二五三四一號），
本院判決如左：
    主  文
甲○○因過失傷害人，累犯，處拘役伍拾伍日，如易科罰金，以佰元折算壹日。
    事  實
一、甲○○曾因賭博案件，經本院於民國（下同）八十五年一月二十五日判處有期徒
    刑六月，同年三月二十六日判決確定，於同年四月三十日因易科罰金執行完畢，
    嗣甲○○於八十八年六月十五日七時五十分許，駕駛車牌號碼ＧＱ－三六五九號
    自用小客車，沿臺北縣三峽鎮○○路○段，由臺北縣土城市往三峽鎮方向行駛，
    適乙○○亦騎乘車牌號碼ＧＣＱ－一二二號重型機車於其前方道路右側同向行駛
    ，甲○○原應注意汽車行駛時，駕駛人應注意車前狀況及兩車併行之間隔，並隨
    時採取必要之安全措施，而依當時天氣晴朗，日間自然光線，路面平坦、視距良
    好等狀況並無不能注意之情事，其竟疏於注意，遂於通過上開路段時，於該路段
    二四七號前撞及乙○○所騎乘之上開重型機車之左側車身，使乙○○失控人車朝
    左側傾倒，而受有左側鎖骨骨折、左側第四、五肋骨骨折、左踝擦傷等傷害。
二、案經乙○○訴由臺北縣警察局三峽分局報請臺灣板橋地方法院檢察署檢察官偵查
    起訴。
    理  由
一、訊據被告甲○○坦承於右揭時間行經該地，且於其行駛過後即見告訴人乙○○人
    車倒地等情，惟矢口否認有過失傷害之犯行，辯稱：伊並未撞到告訴人云云。經
    查：右揭犯罪事實，業據告訴人指訴綦詳，復有交通事故現場草圖二張、道路交
    通事故調查報告表一份、照片九幀及亞東紀念醫院出具之甲種診斷證明書（診字
    第四七０五號）一紙等件附卷可稽。雖被告猶執前詞為辯，然參以被告迭於警訊
    、檢察官及本院審理中均自承有看見告訴人騎乘機車在其前方之慢車道上，其駕
    駛車輛自告訴人之後方駛過，自後照鏡看見告訴人機車倒下，即停車趨前尋問，
    於警方到達現場時，復向警員聲稱渠等會私下處理，嗣其並載送告訴人至臺北縣
    三峽鎮、板橋市就醫，並留下個人資料等節，則衡之常情，苟被告駕駛汽車未有
    任何疏失，何需停車詢問，且向前來欲處理車禍事宜之警員聲稱彼等欲私下處理
    ，並全程載送告訴人就醫並留下個人資料之理；況且被告於本院審理時最後亦鬆
    口自承不確定有無擦撞到告訴人（見八十九年五月五日審判筆錄），是其前開所
    辯，無非係冀免刑責之詞，自無足採信。又按車輛行駛時，駕駛人應注意車前狀
    況及兩車併行之間隔，並隨時採取必要之安全措施，道路交通安全規則第九十四
    條第三項定有明文，被告駕駛車輛自應注意上述規定，且依當時之天候、路況及
    視線，又無不能注意之情形，其竟疏未注意而致肇事，其有過失甚明，又被告之
    過失行為，核與告訴人之受傷間，具有相當因果關係，故罪證已臻明確，被告過
    失傷害犯行，洵堪認定，自應依法論科。
二、核被告甲○○所為係犯刑法第二百八十四條第一項前段之罪。其於肇事後僅向前
    來欲處理該事宜之警員表明會私下處理，但未明白表示係其與他人發生碰撞，業
    據其於偵查及本院審理供承無訛，而本件係因被告未積極處理賠償事宜而據告訴
    人於八十八年七月十九日至臺北縣警察局三峽分局橫溪派出所向該管公務員提出
    告訴，嗣被告於同年月二十一日經警員通知後始至同一派出所接受訊問（於訊問
    中亦未明白表示係其撞及告訴人），此有警訊筆錄附卷足憑，故被告並不符合於
    有偵查犯罪職權之公務員未發覺其犯罪前即自首犯行要件，附此敘明。查被告曾
    因賭博案件，經本院於八十五年一月二十五日判處有期徒刑六月，同年三月二十
    六日判決確定，於同年四月三十日因易科罰金執行完畢，此有臺灣高等法院檢察
    署刑案紀錄簡覆表在卷可稽，其於五年內再犯有期徒刑以上本案之罪，應依刑法
    第四十七條之規定論以累犯，並加重其刑。爰審酌被告之品行、智識程度、所生
    危害及犯罪後雖曾與被告商談賠償事宜，惟依其經濟能力僅能賠償新臺幣二十萬
    元（告訴人請求被告賠償醫藥費、減少工作能力之損失、增加生活上之需要及慰
    撫金等計新臺幣一百五十二萬八千八百一十元）而無法達成和解等一切情狀，量
    處如主文所示之刑，並諭知易科罰金之折算標準。
據上論斷，應依刑事訴訟法第二百九十九條第一項前段，刑法第二百八十四條第一項
前段、第四十一條、第四十七條，罰金罰鍰提高標準條例第一條前段、第二條，判決
如主文。
本案經檢察官朱帥俊到庭執行職務。
中      華      民      國      八十九      年     五     月    十七    日
                                       臺灣板橋地方法院刑事第五庭
                                          法  官  陳  鴻  清
右正本證明與原本無異。
如不服本判決應於收受送達後十日內向本院提出上訴書狀，其未敘述上訴之理由者並
得於提起上訴後十日內向本院補提理由書（均須按他造當事人之人數附繕本）。
                                          書記官  林  蔚  然
中      華      民      國    八十九      年     五     月    二十    日
附錄本案論罪科刑法條全文：
刑法第二百八十四條：
因過失傷害人者，處六月以下有期徒刑、拘役或五百元以下罰金，致重傷者，處一年
以下有期徒刑、拘役或五百元以下罰金。
從事業務之人，因業務上之過失傷害人者，處一年以下有期徒刑、拘役或一千元以下
罰金，致重傷者，處三年以下有期徒刑、拘役或二千元以下罰金。


司法院資訊處製作；財團法人民間司法改革基金會備份。
